臺灣板橋地方法院刑事判決　　　　　　　94年度交訴字第55號
聲　請　人　臺灣板橋地方法院檢察署檢察官
被　　　告　甲○○
上列被告因公共危險等案件，經檢察官聲請簡易判決處刑（94年
度偵字第2821號），本院認不宜以簡易判決處刑（94年度交簡字
第372 號），移由本院改依通常程序審理，並於準備程序進行中
，被告就被訴之事實為有罪之陳述，經告知被告簡式審判程序之
旨，並聽取當事人之意見後，裁定進行簡式審判程序，判決如下
：
    主  文
甲○○駕駛動力交通工具肇事，致人受傷而逃逸，處有期徒刑捌
月，緩刑參年。
被訴過失傷害部分公訴不受理。
    事  實
一、甲○○於民國93年8 月6 日20時10分許，駕駛車牌號碼GX─
    8025號自用小客車，沿台北縣新莊市○○○路往東方向行駛
    ，途經該路與新樹路口時，本應注意汽車行駛時，理應注意
    車輛在雙向二車道行駛時，應在遵行車道內行駛，且在劃有
    分向限制線之路段，不得駛入來車之車道內，而依當時情形
    ，又無不能注意之情事，竟疏於注意，貿然逆向駛入對向車
    道，不慎與對向適由新樹路紅燈右轉駛入民安東路，由乙○
    ○（嗣更名劉宇傢）所騎乘之車牌號碼BVR ─370 號重型機
    車發生擦撞，致乙○○人車倒地，受有臉部、右肩部、右手
    肘及右手腕擦挫傷之傷害（所涉過失傷害罪嫌部分，業經告
    訴人乙○○撤回告訴），而甲○○明知駕車肇事致人受傷後
    ，竟未立即下車採取救護或其他必要措施，並向警察機關報
    告，反而逕行繼續駕駛車輛左轉往新樹路方向逃逸，嗣經警
    方據報循線查獲，始悉上情。
二、案經告訴人乙○○訴由臺北縣政府警察局新莊分局報請臺灣
    板橋地方法院檢察署檢察官偵查後聲請簡易判決處刑。
    理  由
壹、程序部分：按除被告所犯為死刑、無期徒刑、最輕本刑為3
    年以上有期徒刑之罪或高等法院管轄第1 審案件者外，於第
    1 次審判期日前之準備程序進行中，被告先就被訴事實為有
    罪之陳述時，審判長得告知被告簡式審判程序之旨，並聽取
    當事人、代理人、辯護人及輔佐人之意見後，裁定進行簡式
    審判程序，刑事訴訟法第273 條之1 第1 項定有明文。經核
    本件被告甲○○所犯係死刑、無期徒刑、最輕本刑為3 年以
    上有期徒刑以外之罪，其於準備程序中就被訴事實為有罪之
    陳述，經法官告知簡式審判程序之旨，並聽取公訴人、被告
    之意見後，本院爰依首揭規定，合議裁定由受命法官獨任進
    行簡式審判程序，合先敘明。
貳、有罪部分：
一、右揭事實，業經被告甲○○於本院審理時坦承不諱，核與證
    人即告訴人乙○○於警詢、偵查中及本院審理時所指訴之情
    節均相符，並有道路交通事故肇事人自首情形紀錄表、臺北
    縣警察局舉發違反道路交通管理事件通知單、道路交通事故
    現場圖、道路交通事故調查報告表（一）、（二）各1 份、
    新泰綜合醫院診斷證明書、新莊分局疑似道路交通事故肇事
    逃逸追查表、台灣省台北縣區車輛行車事故鑑定委員會鑑定
    意見書各1 份、及交通事故現場暨車損照片共14幀附於偵查
    卷可稽，足徵被告前開自白確與事實相符，堪以採信，本案
    事證明確，被告駕車肇事致人受傷而逃逸之犯行堪以認定，
    應依法論科。
二、核被告甲○○所為，係犯刑法第185 條之4 駕駛動力交通工
    具肇事致人受傷而逃逸罪。爰審酌被告並無前科，素行尚可
    ，有臺灣高等法院被告全國前案紀錄表1 份在卷可參，惟於
    肇事後，竟未下車查看，並對告訴人施以必要救護措施之犯
    罪手段，惡性非輕，惟於本院審理時坦承犯行之犯後態度，
    並與告訴人達成和解，賠償告訴人所受之損害等一切情狀，
    量處如主文所示之刑，以資懲儆。末查，被告未曾受有期徒
    刑以上刑之宣告，有臺灣高等法院被告全國前案紀錄表1份
    在卷可參，其係因一時失慮，偶罹刑典，且事後於本院審理
    時亦已坦承犯行，並與告訴人達成和解，有和解書1 紙可憑
    ，頗具悔意，經此偵審程序並科刑之教訓後，應知戒慎警惕
    ，信無再犯之虞，本院認前開對被告所宣告之刑，以暫不執
    行為適當，爰併予宣告緩刑3 年，用啟自新。
參、不受理部分：
一、公訴意旨略稱：被告甲○○於93年8 月6 日20時10分許，駕
    駛車牌號碼GX─8025號自用小客車，沿台北縣新莊市○○○
    路往東方向行駛，途經該路與新樹路口時，應注意汽車行駛
    時，駕駛人應注意車前狀況，並隨時採取必要之安全措施，
    並應遵守道路交通標誌、標線、號誌之指示，而依當時情況
    亦無不能注意情事，竟疏未注意跨越分向限制線駛入對向車
    道行駛，不慎與對向適由新樹路紅燈右轉駛入民安東路，由
    乙○○所騎乘之車牌號碼BVR ─370 號重型機車發生擦撞，
    致乙○○人車倒地，受有臉部、右肩部、右手肘及右手腕擦
    挫傷之傷害，而甲○○明知已於前開地點肇事且有人員受傷
    ，竟未停車查看，仍決意繼續駕駛車輛左轉往新樹路方向逃
    逸，嗣經警方據報循線查獲，始悉上情。因認被告涉犯刑法
    第284 條第1 項前段之過失傷害罪嫌。
二、按告訴乃論之罪，告訴人於第一審辯論終結前，得撤回其告
    訴，且告訴經撤回者，應諭知不受理之判決，刑事訴訟法第
    238 條第1 項、第303 條第3 款分別定有明文。查本件告訴
    人乙○○（嗣改名劉宇傢）告訴被告甲○○過失傷害案件，
    公訴人認被告係犯刑法第284 條第1 項前段之過失傷害罪，
    依同法第287 條前段之規定，須告訴乃論。茲因告訴人乙○
    ○已具狀撤回告訴，有聲請撤回告訴狀1 份在卷可稽，依前
    揭條文規定，此部分即應諭知不受理判決。
據上論斷，依刑事訴訟法第452 條、第273 條之1 第1 項、第29
9 條第1 項前段、第303 條第3 款，刑法第185 條之4 、第74條
第1 款，判決如主文。
本案經檢察官孫治平到庭執行職務。
中　　華　　民　　國　　94　　年　　6 　　月　　30　　日
                      交通法庭  法　官  吳幸娥
以上正本證明與原本無異
如不服本判決應於送達後10日內向本院提出上訴狀
                                書記官　洪惠玲
中　　華　　民　　國　　94　　年　　6 　　月　　30　　日
附錄本案論罪科刑法條全文：
中華民國刑法第185條之4
駕駛動力交通工具肇事，致人死傷而逃逸者，處6 月以上5 年以
下有期徒刑。
